臺灣桃園地方法院民事簡易判決
111年度桃簡字第1004號
原      告  吳得榮
被      告  朱定邦
上列被告因違反貪汙治罪條例等案件（106年度訴字第1041號）
，經原告提起刑事附帶民事訴訟請求損害賠償，經本院刑事庭移
送前來（107年度附民字第120號），本院於民國111年7月28日言
詞辯論終結，判決如下：
　　主    文
被告應給付原告新臺幣參拾萬柒仟伍佰元，及自民國一０七年三
月十七日起至清償日止，按週年利率百分之五計算之利息。
原告其餘之訴駁回。
訴訟費用由被告負擔百分之七十五，餘由原告負擔。
本判決第一項得假執行。
    事實及理由
一、原告主張：被告與訴外人李村本、郭永志、丁沼丞（後3人
    下稱李村本等3人）意圖為自己不法之所有，基於對原告恐
    嚇取財之犯意聯絡，由李村本於民國106年2月6日與被告商
    討勒索原告金額，被告提議先由郭永志及丁沼丞向原告勒索
    新臺幣（下同）80萬元，再由被告與李村本出面協調將款項
    減至60萬元。李村本於106年2月6日與原告相約會面，在場
    之李村本及被告告知原告需拿錢出來解決事情，並要求80萬
    元，且稱如不處理，會被兄弟修理，經原告表示無法負擔並
    砍價成60萬元，李村本佯裝已先行交付20萬元予郭永志，並
    表示該20萬元得由原告事後分期還款，被告同時向原告稱「
    人家外面3台車要抓你，今天沒有我在場你就被帶走了，60
    萬買一條人命很划算了」等語，致原告心生畏懼且擔心安危
    ，因而允諾給付。後於106年2月8日晚間，原告先給付15萬
    元予李村本；於同年3月9日，原告與李村本等3人相約在「
    嘉味薑母鴨」碰面簽立和解書，並談妥以55萬元解決此事，
    原告除當場交付20萬元予郭永志外，事後復於106年6月15日
    、同年7月17日及同年8月15日各匯款2萬元，共計匯款6萬元
    （下稱系爭匯款）至李村本帳戶，以償還李村本先行代墊之
    20萬元。原告前後交付予李村本、郭永志41萬元，則由李村
    本等3人及被告共同分配，爰依侵權行為法律關係，提起本
    件訴訟等語，並聲明：被告應給付原告41萬元，及自起訴狀
    繕本送達被告翌日起至清償日止，按週年利率5％計算之利息
    。
二、被告則以：其未與李村本等3人對原告恐嚇取財，李村本沒
    有拿任何款項給我，亦不知有系爭匯款6萬元，另郭永志已
    與原告以10萬元達成和解等語，資為抗辯，並聲明：原告之
    訴駁回。
三、本院之判斷：
　㈠按數人共同不法侵害他人之權利者，連帶負損害賠償責任，
    民法第185條第1項前段定有明文，而數人對於違法行為有所
    認識，基於共同之意思聯絡，相互利用或協力，以利違法行
    為之實施者，就共同加害行為所致他人權利之損害，應負共
    同侵權行為之連帶賠償責任（最高法院109年度台上字第452
    號民事判決參照）。經查，原告上開主張之事實，業據本院
    依職權調閱上開刑事案件電子卷宗依卷內事證認定上開事實
    無誤，堪信為真實，被告抗辯其未參與恐嚇原告之行為云云
    （見本院桃簡卷第58頁反面）自不足採。被告抗辯其對於系
    爭匯款6萬元不知情，且其於106年8月15日已遭羈押，則同
    日匯款2萬元與其無關云云（見本院桃簡卷第58頁反面），
    惟原告參與李村本等3人對原告恐嚇取財計畫時，具有分擔
    恐嚇取財行為一部之犯意，嗣李村本等3人及被告恐嚇原告
    ，致原告心生畏懼，因給付李村本及郭永志共計41萬元，被
    告自應就原告所受全部損害41萬元，與李村本等3人負共同
    侵權行為之連帶損害賠償責任，被告上開抗辯，尚不足採。
　㈡按連帶債務人相互間，除法律另有規定或契約另有訂定外，
    應平均分擔義務；因連帶債務人中之一人為清償、代物清償
    、提存、抵銷或混同，而債務消滅者，他債務人同免其責任
    ；債權人向連帶債務人中之一人免除債務，而無消滅全部債
    務之意思表示者，除該債務人應分擔之部分外，他債務人仍
    不免其責任，民法第280條本文、第274條及第276條第1項分
    別定有明文。依此，債務人應分擔部分之免除，可發生絕對
    之效力，亦即債權人與連帶債務人中之一人成立和解，如無
    消滅其他債務人連帶賠償債務之意思，而其同意債務人賠償
    金額如超過依法應分擔額者，債權人就該連帶債務人應分擔
    之部分，並無作何免除，對他債務人而言，固僅生相對之效
    力，但其同意賠償金額如低於依法應分擔額時，該差額部分
    ，即因債權人對其應分擔部分之免除而發生絕對效力（最高
    法院109年度台上字第1069號民事判決參照）。經查，李村
    本等3人與被告對原告恐嚇取財之共同侵權行為，應連帶賠
    償原告41萬元已見前述，而李村本等3人與被告間就原告上
    開損害之分擔因無法律另有規定或契約另有訂定，自應平均
    分擔賠償金額，從而，李村本等3人與被告間，每人應分擔
    額均為10萬2,500元（計算式：41萬÷4＝10萬2,500）。原告
    自承其與郭永志間就上開共同侵權行為以10萬元達成和解，
    郭永志並已給付上開和解金額即10萬元予原告，但原告未免
    除全部債務之意思，有本院言詞辯論筆錄在卷可參（見本院
    桃簡卷第58頁反面）。上開和解金額雖低於郭永志應分擔之
    金額，然依前開說明，差額部分亦因原告對郭永志應分擔部
    分之免除而發生絕對效力。原告所受損害41萬元自應扣除郭
    永志應分擔額10萬2,500元，而為30萬7,500元，原告、李村
    本與丁沼丞應就上開剩餘金額負連帶賠償責任。從而，原告
    請求被告賠償30萬7,500元，為有理由，應予准許，逾此部
    分，即屬無據，不應准許。
四、按給付無確定期限者，債務人於債權人得請求給付時，經其
    催告而未為給付，自受催告時起，負遲延責任。其經債權人
    起訴而送達訴狀，或依督促程序送達支付命令，或為其他相
    類之行為者，與催告有同一之效力。又遲延之債務，以支付
    金錢為標的者，債權人得請求依法定利率計算之遲延利息。
    但約定利率較高者，仍從其約定利率，而應付利息之債務，
    其利率未經約定，亦無法律可據者，週年利率為5％，民法第
    229條第2項、第233條第1項、第203條分別定有明文。經查
    ，上開侵權行為損害賠償債務為金錢債務，然無確定期限，
    亦無約定之利率，被告應自受催告時起，負遲延責任，而起
    訴狀於107年3月16日送達被告，有本院送達證書在卷可憑（
    見本院附民卷第15頁），已生催告給付之效力，是原告請求
    自起訴狀繕本送達翌日即107年3月17日起至清償日止，按法
    定利率即週年利率5％計算之利息，自屬有據。
五、綜上所述，原告依侵權行為之規定，請求被告給付30萬7,50
    0元，及自107年3月17日起至清償日，按週年利率5％計算之
    利息，為有理由，應予准許。逾此範圍之請求，則無理由，
    應予駁回。
六、本件原告勝訴部分，係依民事訴訟法第427條規定適用簡易
    程序所為被告敗訴之判決，依同法第389條第1項第3款規定
    ，應依職權宣告假執行。
七、本件事證已臻明確，兩造其餘攻擊防禦方法及所提證據，經
    本院斟酌後，認均不足以影響本判決之結果，爰不逐一論列
    ，附此敘明。
八、訴訟費用負擔之依據：民事訴訟法第79條。
中　　華　　民　　國　　111 　年　　8 　　月　　17　　日
                  桃園簡易庭  法  官  張明宏
以上為正本係照原本作成。
如不服本判決，應於送達後20日內，向本院提出上訴狀並表明上
訴理由，如於本判決宣示後送達前提起上訴者，應於判決送達後
20日內補提上訴理由書（須附繕本）。
如委任律師提起上訴者，應一併繳納上訴審裁判費。   
中　　華　　民　　國　　111 　年　　8 　　月　　17　　日
                              書記官  石曉芸